

SOBRE MI

Desarrollador de Software y Sistemas de Cómputo, con amplia experiencia en programación y buenas prácticas. Siempre atento a indicaciones y requerimientos. Me considero una persona proactiva, con muchas ganas de aprender de los demás. Soy analista, programador y autodidacta.

#Coffee 🍮 #Code 💻

PERFILES Y REDES **SOCIALES**

in Yohan Alek



@yh9dev



@yh9alek



yh9dev



yh9alek

Página Web



Yohan Alek

REFERENCIAS

PÉREZ PASTEN BORJA ALEJANDRO CTO en Océano Azul Corp

+52 669 117 0297



RAMÓN PATRICIO VELAZQUEZ CUADRAS

Dr. Profesor de tiempo completo

**** +52 669 148 2238

microinformaticamx@gmail.com

IDIOMAS

INGLÉS

ESPAÑOL

DETALLES ADICIONALES

Manejo de Herramientas de Ofimática Conocimientos en Networking

Mantenimiento de Equipos de Cómputo. dispositivos e impresoras (instalación de SO, software, firmware, puesta a punto)

Manejo de Windows y Linux

YOHAN ALEK

SOFTWARE DEVELOPER

Mazatlán, Sinaloa, 82198

+52 6691087140

yh9dev@gmail.com

EXPERIENCIA

PROYECTO PERSONAL

Mazatlán, Sinaloa mar. 2024 - abr. 2024

UPSIN

Mazatlán, Sinaloa may 2024 - jun. 2024

PROYECTO PERSONAL

Mazatlán, Sinaloa nov. 2023 - ene. 2024

Sistema Web de Tickets

Sistema de atención de tickets de soporte técnico, desarrollado con HTML, CSS, JavaScript y Node.js como Backend.

Sistema de Registro General de Consultas Médicas

Desarrollo de un expediente electrónico, basado en un programa de escritorio programado con Java, usando MySQL como base de datos y vinculado a Google Sheets para llevar a cabo estadísticas y análisis de casos.

Página Web ECommerce - FreshCart

Página Web ECommerce desarrollada con HTML, CSS, JavaScript y PHP como Backend

EDUCACIÓN



UNIVERSIDAD POLITÉCNICA DE SINALOA

Ingeniería en Tecnologías de la Información

Título como ingeniero en Tecnologías de la Información, carrera basada en conocimientos de programación, networking, bases de datos, ingeniería de software y computación en general.

HABILIDADES

HTML / CSS / JAVASCRIPT C / C++ MYSQL / POSTGRESQL

TRABAJO EN EQUIPO / PROACTIVO

TYPESCRIPT / RxJS / ANGULAR

PHP / JAVA / PYTHON / C#

NODE.JS / FIREBASE

GIT / GITHUB / GITLAB

HOBBIES

JUGAR 🕮



MÚSICA 🞧



BICICLETA A



BATERÍA M



CURSOS COMPLETADOS

ûdemy

- JavaScript Moderno: Guía para dominar el lenguaje.
- TypeScript: tu completa guía y manual de mano.
- Universidad Java De Cero a Experto.
- Universidad Python De Cero a Experto.
- ReactiveX RxJs: Desde cero hasta los detalles.



Conocimientos adquiridos